# 请教陈版：企业合并中涉及或有对价的问题

提问人：xuehaiwuya0326 时间：2019-02-21 11:37:09
陈版：
非同一控制下企业合并协议约定，除协议约定的股权收购款外，若购买日后收回被购买方账面原有应收账款，应按照收回款项的 50% 支付给原有股东，若无法收回则无需支付。请问：该情形下，是否应当在购买日合理判断日后应收账款收回的可能性，从而确认长投成本和预计负债？

回答人：chenyiwei
需要。你的理解基本合理。

提问人：xuehaiwuya0326 时间：2019-02-21 19:42:34
陈版：
还得再次请教您，如果购买日无法合理判断该项支出的金额和可能性的大小，导致购买日未确认该部分对应的长投及预计负债，那后续实际发生该项支出时，是否应计入管理费用？

回答人：chenyiwei
理论上不应出现这种情况，否则意味着无法估计该项应收账款的公允价值？